# 请教陈版主关于公寓经营权转让的会计处理问题

提问人：liyt8891 时间：2021-11-25 16:42:58
甲公司拥有A和B两个地块，并计划在两个地块上建设公寓，但缺少建设资金。甲公司和乙公司签订《代建开发合同》，根据合同约定，乙公司负责公寓建设资金先行投入以及其他工程建设管理职能，项目建设完成后，甲公司授予乙公司A地块上所有公寓 70 年经营权（乙公司无需另行支付对价，对公寓运营的收入和成本自负盈亏）；另外，甲公司可选择授予乙公司B地块上所有公寓 70 年经营权（乙公司需每年向甲公司支付包干费用，且甲乙双方另行签订运营服务合同）。问题：
1 ）乙公司获取A、B两个地块上公寓 70 年经营权后，需如何进行会计处理？
2 ）若乙公司获取A地块上所有公寓 70 年经营权后，又将上述 70 年经营权转让给丙公司（丙公司获取经营权后，对公寓运营的收入和成本自负盈亏），并一次性收取全部价款，请问乙公司可否一次性确认收入？

回答人：chenyiwei
1 、如果乙公司获取A、B两个地块上公寓 70 年经营权后，对其享有完整的权益，则可视作一项租赁交易，确认使用权资产，在后续运营年限内计提折旧。
2 、若乙公司获取A地块上所有公寓 70 年经营权后，又将上述 70 年经营权转让给丙公司（丙公司获取经营权后，对公寓运营的收入和成本自负盈亏），并一次性收取全部价款，相应地乙公司对A地块不再有继续涉入，则乙公司也可以一次性确认处置损益。